臺灣臺北地方法院交通事件裁定　　　　　　　　　　九十年度交聲字第一三０一號
　　異　議　人
　　即受處分人　甲○○
右列受處分人因違反道路交通管理處罰條例案件，對於臺北市交通事件裁決所中華民
國九十年十一月七日所為之處分（原處分案號：北市裁三字第裁二二－ＡＩＢ四０一
九三六號），聲明異議，本院裁定如左：
    主      文
異議駁回。
    理      由
一、按汽車駕駛人裝用測速雷達感應器者，處新臺幣（下同）一千二百元以上二千四
    百元以下罰鍰，其感應器沒入之，道路交通管理處罰條例第四十條第一項定有明
    文，且汽車駕駛人本身如為汽車所有人，而於其所駕駛之汽車上裝用測速雷達感
    應器，因此為可歸責於汽車所有人之事由，依道路交通管理處罰條例第四十條第
    二項規定，尚需吊扣該部汽車之牌照一個月。而汽車駕駛人駕駛汽車違反道路交
    通管理處罰條例第四十條第一項規定者，除應依該條所規定之罰鍰處罰外，並予
    記違規點數一點，道路交通管理處罰條例第六十三條第一項第一款亦定有明文。
二、本件受處分人即異議人甲○○為車號七Ａ八五一一號自用小客車之所有人，於民
    國九十年五月十四日十九時三分許，駕駛其所有上開自用小客車行經臺北市○○
    路時，為臺北市政府警察局信義分局交通分隊警員賴皆燁攔停，發現於其所駕駛
    之上開車號自用小客車上裝用測速雷達感應器，除以受處分人有違反道路交通管
    理處罰條例第四十條第一項規定之行為掣單舉發外，並當場將受處分人所裝用之
    測速雷達感應器沒入，嗣受處分人於舉發通知單上所載應到案日期後三十日以上
    向原處分機關為申訴（查本件應到案日為九十年五月二十九日，受處分人申訴日
    期為同年八月三十一日，有蓋有上開收文日期戳之原處分機關收件章之陳述狀一
    紙存卷可考），經原處分機關請舉發單位調查結果，仍認受處分人有前開違規行
    為，原處分機關遂於九十年十一月七日依前揭道路交通管理處罰條例第四十條第
    一項、第二項、第六十三條第一項第一款及違反道路交通管理事件統一裁罰標準
    表規定，裁處受處分人罰鍰二千四百元併記違規點數一點及諭知吊扣受處分人所
    有上開車號汽車牌照一個月、扣案之測速雷達感應器沒入之處分。
三、據受處分人聲明異議意旨固坦承於其所有之車號七Ａ八五一一號自用小客車內放
    置有扣案之雷達測速器等情，惟否認有何違反道路交通管理處罰條例之行為，辯
    稱：「伊的雷達測速器未通電，警員有開單，但伊認為並未違規，拒絕簽收。」
    等語，然查：（一）道路交通管理處罰條例第四十條第一項之所以對裝用測速雷
    達感應器之汽車駕駛人予以規範並處罰，考其立法意旨無非乃以汽車如裝用測速
    雷達之偵測器，因其能預先偵知警察雷達測速之訊號，及時降低行速，以逃避交
    通稽查人員之取締，故於無雷達測速稽查之處，得以安心高速行駛，恣意違規超
    速而不虞取締，對交通安全之危害殊甚，故立法方對於汽車上裝用測速雷達感應
    器者加以處罰，核先敘明。（二）再證人即臺北市政府警察局信義分局交通分隊
    警員賴皆燁到庭證稱：「我請他（受處分人）出示證件時，發現他的測速器在擋
    風玻璃左上角，因為有電源燈亮起，表示通電中，我問他對此有無意見，他說測
    速器不是他的，當時有開單，受處分人拒簽。」等語（詳本院九十一年一月十一
    日訊問筆錄），衡諸證人賴皆燁為執法人員，與受處分人素不相識，並無仇怨，
    諒無設詞誣陷受處分人之理，核與附卷之舉發通知單記載相符，其證言應堪採信
    ，況警員掣單舉發違反道路交通管理處罰條例所列之違規事實，本質上為行政處
    分，係公務員基於職務上權力，依法就特定之具體事件所為具有公法上效果之單
    方行政行為，基於公務員為公法上行為具有公信力之原則，該行政處分當可被推
    定為真正，其據以依法處分之事實認定亦為真正無誤，本此公信原則，乃立法者
    賦予行政機關制定違反道路交通事件統一裁罰標準及處理細則，使勤務警員得當
    機處分（如該細則第二十三條）以達其維護交通秩序、安全之行政目的，反之，
    若謂公務員一切行政行為均需預留證據以證其實，則國家行政勢必窒礙難行，據
    此，刑事訴訟法就犯罪證據有關之規定中與屬行政秩序罰之交通違規裁罰本質不
    合之部分，自不在準用之列，從而，受處分人既未就執勤警員之舉發有誤提出相
    關證據以供調查，本院經查亦無任何證據足資證明其有捏造事實違法取締之情事
    ，則執勤警員本其維護交通秩序、安全職責所為之舉發，自應受到合法、正確之
    推定，受處分人復未能舉出其他證據證明其遭舉發時上開自用小客車上裝置之雷
    達測速器並未通電，其所辯即不足採，受處分人確有於右揭時地在上開自用小客
    車上裝用雷達測速器之違規行為。（三）再受處分人自承遭證人賴皆燁開單舉發
    後，拒絕簽收舉發通知單，核與證人賴皆燁證述情節相符，並有記明受處分人拒
    絕簽收事由之該舉發通知單影本附卷可稽，是本件受處分人既於員警舉發當場拒
    絕簽收舉發通知單，依前述違反道路交通管理事件統一裁罰標準及處理細則第十
    一條第一項第一款規定，視為受處分人已收受該舉發通知單，受處分人辯稱其未
    收受該舉發通知單乙節，亦不足採。本件事證明確，受處分人之右揭違規行為堪
    以認定。
四、綜上所述，受處分人確有於右揭時地在其所有之上開自用小客車上裝用測速雷達
    感應器之行為，原處分機關依前揭道路交通管理處罰條例第四十條第一項、第二
    項、第六十三條第一第一款及違反道路交通管理事件統一裁罰標準表規定，裁處
    受處分人罰鍰二千四百元併記違規點數一點及諭知吊扣受處分人所有上開自用小
    客車牌照一個月、扣案之測速雷達感應器沒入之處分，核無違誤。本件受處分人
    之異議為無理由，應予駁回。
據上論斷，應依道路交通案件處理辦法第十九條，裁定如主文。
中      華      民      國    九十一    年      九      月      十六    日
                                      臺灣臺北地方法院交通法庭
                                          法  官    黃  雅  芬
右正本證明與原本無異。
如不服本裁定應於送達後五日內向本院提出抗告狀。
                                          書記官    楊  麗  娟
中      華      民      國    九十一    年      九      月十八    日
